臺灣新竹地方法院刑事判決　　　　　　　　　　　　　九十三年度訴字第五０六號
　　公　訴　人　臺灣新竹地方法院檢察署檢察官
　　被　　　告　辛○○　男　三.
　　指定辯護人　本院公設辯護人丙○○
右列被告因搶奪案件，經檢察官提起公訴（九十三年度偵字第三七０六號），再經本
院合議庭裁定適用簡式審判程序，判決如左：
    主  文
辛○○連續意圖為自己不法之所有，而搶奪他人之動產，累犯，處有期徒刑貳年陸月
，褫奪公權參年。
扣案之扳手壹支沒收。
    事  實
辛○○因家境困難經濟不佳且極需金錢購買毒品施用，竟意圖為自己不法之所有，為
避免騎乘機車連續搶奪他人財物時被記下車號恐為警循線查獲，乃先於民國九十三年
三月四日下午五時四十分許，持客觀上足以對人之生命身體安全產生危害、可作為兇
器使用之扳手一支，至新竹市○○路三一九巷十八號前，趁他人不注意之際，以前述
扳手拆卸甲○○所有停放在該處之車號ＪＲ三—０九三號機車之車牌一面，得手後攜
回家中，改懸掛在其父黎萬傳所有之原車號ＢＸＲ—一七八號機車上，以之作為行搶
時之交通工具。再基於概括之犯意，意圖為自己不法之所有，於附表所示時間，騎乘
前述改懸ＪＲ三—０九三號車牌之ＢＸＲ—一七八號機車，至附表所示地點，乘己○
○、庚○○、戊○○、乙○○及丁○○等五人，不及防備之際，以附表所示方法，搶
奪被害人如附表所示財物，得手後，迅速離去。
    理  由
甲、本件被告所犯之罪，非死刑、無期徒刑、最輕本刑為三年以上有期徒刑之罪，或
    高等法院管轄之第一審案件，被告於本院準備程序中就被訴事實為有罪之陳述，
    經本院合議認合於新修正刑事訴訟法第二百七十三條之一第一項之規定，裁定進
    行簡式審判程序，合先敘明。
乙、認定犯罪構成要件事實所憑之證據及其認定之理由：
  壹、證據：
    一、被告於警訊、檢察官訊問及本院審理時之自白。
    二、被害人甲○○、己○○、庚○○、戊○○、乙○○、丁○○之指述。
    三、扣案之扳手一支。
    四、照片十三張、贓證物品認領保管收據、車輛竊盜車牌失竊資料個別查詢報表
        查詢車牌認可資料、車輛車牌失竊作業查獲車牌認可資料及車籍作業系統查
        詢認可資料各一份。
  貳、認定之理由：
    一、前述被告自白與右開其餘證據互核相符，堪信該自白與事實相符。
    二、是本件事證明確，被告犯行，均洵堪認定。
丙、適用法律：
  一、核被告辛○○攜帶兇器竊盜，所為係犯刑法第三百二十一條第一項第三款之罪
      ；又意圖為自己不法之所有，而搶奪他人之動產，所為係犯刑法第三百二十五
      條第一項之罪。
  二、又其就刑法第三百二十五條第一項之罪部分先後五次犯行，時間緊接，犯罪構
      成要件相同，顯係基於概括犯意反覆為之，為連續犯，應依刑法第五十六條以
      一罪論。
  三、被告所犯前開二罪間，有方法結果之牽連關係，為牽連犯，應依刑法第五十五
      條從一重之刑法第三百二十五條第一項之罪處斷。
丁、科刑審酌：
  壹、主刑部分：
    一、被告就刑法第三百二十五條第一項部分為連續犯，應依刑法第五十六條以一
        罪論，並依法加重其刑。
    二、查被告曾八十六年間因竊盜罪經判處有期徒刑四月；因搶奪罪被判處有期徒
        刑十月；因違反肅清煙毒條例經判處有期徒刑三年六月，定應執行刑為四年
        三月，於八十八年六月八日縮短刑期假釋出獄，嗣經撤銷假釋入監執行，於
        九十二年九月四日執行完畢，此有臺灣高等法院被告全國前案紀錄表在卷可
        稽，其於五年以內再犯本件有期徒刑以上刑之罪，為累犯，依刑法第四十七
        之規定應加重其刑。就上開刑法第三百二十五條第一項之罪並依刑法第七十
        條遞加重其刑。
    三、被告本係騎乘懸掛失竊車牌之機車為警查獲，惟對於警方未發覺其為行為人
        之右開強奪罪自首而受本件裁判，此有警訊筆錄在卷可稽，尚堪採信，應依
        刑法第六十二條前段減輕其刑。並依刑法第七十一條第一項先予加重後再予
        減輕其刑。
    四、審酌被告左列事項，量處如主文所示之刑。
    （一）犯罪動機係因缺錢花用及為施用毒品。
    （二）犯罪目的為取得不法之財物。
    （三）犯罪時所未受到刺激。
    （四）犯罪手段僅單純搶奪物品，並未傷害到被害人，尚不惡劣。
    （五）犯人之生活狀況平常係以送冷凍食品為業，月收入約二萬餘元，尚屬正常
          。
    （六）前曾有一次贓物罪、一次竊盜罪、三次搶奪罪、二次違反肅清煙毒條例等
          前科紀錄，品行不良。且甫於九十二年十一月十六日因搶奪犯行，於九十
          三年五月十九日經本院判處有期徒刑一年，於審理中及宣判後復觸犯本件
          搶奪罪，惡性重大。
    （七）學歷為國中畢業，知識程度不高。
    （八）與被害人平日均無任何關係。
    （九）當街公然搶奪財物其犯罪並所產生危險或損害非輕。
    （十）犯罪後態度良好坦承犯行不諱，應已知所悔悟。
        本件當街公然搶奪財物，所生危害非輕，該罪其法定本刑為六月以上五以下
        有期徒刑，以每件搶奪罪七月有期徒刑為基本刑度，則被告連續五件搶奪犯
        行應受有期徒刑三十五個月之處罰；又前有七次前科紀錄，應再加重有期徒
        刑七月；另成立累犯，應再予加重有期徒刑三月，共計四十五個月。惟被告
        自首應酌予減輕有期徒刑五月；為犯罪行為時並未惡意傷害被害人，手段尚
        不惡劣，每件應予減輕有期徒刑一月，共有期徒刑五月；又犯後態度良好，
        坦承犯行不諱，每件應再予減輕有期徒刑一月，共有期徒刑五月，合計應減
        輕十五月，兩相加減被告即應受有期徒刑二年六月之宣告。
  貳、從刑部分：
    一、本院依其搶奪罪犯罪之性質認為有褫奪公權之必要，並依刑法第三十七條第
        二項予宣告褫奪公權三年。
    二、扣案之扳手一支為被告所有並供犯罪所用之物，業據被告供明在卷，爰依刑
        法第三十八條第一項第二款宣告沒收。
據上論斷，應依右開法條及刑事訴訟法第二百九十九條第一項前段、第二百七十三條
之一第一項，判決如主文。
本案經檢察官林李嘉到庭執行職務。
中     華     民     國     九十三     年     十一   月       五       日
                                  臺灣新竹地方法院刑事第五庭
                                      法  官  陳健順
右正本證明與原本無異。
如不服本判決，應於判決送達後十日內向本院提出上訴狀 (應附繕本)，上訴於臺灣
高等法院。
                                      書記官  張永榮
中     華     民     國     九十三     年     十一   月       五       日
附錄論罪科刑法條：
刑法第三百二十五條第一項。
